【裁判字號】    89,交抗,6
【裁判日期】    890111
【裁判案由】    違反道路交通管理處罰條例
【裁判全文】
臺灣高等法院刑事裁定                  八十九年度交抗字第六號
    抗  告  人
    即  受處分  飛麗國際貿有限公司  設臺北縣永和市○○路八十八號
    代  表  人  甲○○
右抗告人因違反道路交通管理處罰條例案件，不服灣板橋地方法院八十八年度交聲
字第七三號，中華民國八十八年八月三十一日裁定（原處分機關案號：台灣省公路局
台北監理所八十八年四月一日北監稽違車字第四０－一六一七０號裁決），提起抗告
，本院裁定如左：
    主      文
抗告駁回。
    理      由
一、查異議人即受處分人飛麗國際貿易有限公司所有之車號ＨＮ－四五九五號小客車
    ，於民國八十七年十月十二日十七時三十五分許，在臺北縣永和市○○路○○路
    口之設有禁止臨時停車之紅實線標線之處所停車，為臺北縣警察局永和分局交通
    分隊查獲拍照舉發，掣發「舉發違反交通管理事件通知單」，異議人提起異議，
    經臺灣省公路局臺北區○○○○○道路交通管理處罰條例第五十六條第一項第四
    款（查應係同條項第一款之誤）之規定，裁罰新臺幣一千二百元。
二、按汽車駕駛人在禁止臨時停車處所停車者，處新臺幣六百元以上一千二百元以下
    罰鍰，此觀道路交通管理處罰條例第五十六條第一項第一款規定自明。又禁止臨
    時停車線，用以指示禁止臨時停車路段，以劃設於道路緣石正面及頂面為原則，
    無緣石之道路得標繪於路面，距路面邊緣以三０公分為度，為紅實線，道路交通
    管理處罰條例第九十二條授權制定之「道路交通標誌標線號誌設置規則」第一百
    六十九條第一項、第二項定有明文。究其立法目的，係為維持行駛於相關路段車
    輛通行之順暢，禁止在該等路段之道路路面上臨時停車或停車，則該類紅實線標
    線所禁止停車之範圍，指係可供車輛通行之道路路面，雖不及路邊以外之地面，
    惟汽車停車時，縱其四輪係在繪有紅實線之道路路面之外，然若其車身已侵入該
    路路面以內者，因對往來車輛之通行，有所影響，亦應在上開法條禁止之列。
三、本件受處分人對於前揭裁罰處分向原審法院聲明異議係以ＨＮ－四五九五號自用
    小客車所停之地點係在永和市○○段第九三八號地號土地，為私有畸零建地，面
    積三十平方公尺，且為異議人承租，應可停放汽車，該車係停於私有土地，非佔
    用道路，相同事例在八十四年間亦曾發生，經臺北市交通裁決所裁定免罰等語。
    經原審法院調查後認為：(1)車號ＨＮ－四五九五號小客車四輪於上揭時地所停之
    位置縱係在私有土地之內，惟其左後車角既有相當之部位侵入供公眾輛通行之道
    路路面之上，則即不得以其小客車四輪所停之位置係在私有土地內為抗辯免責之
    理由。(2)經仔細比對異議人代表人提出之其於某日白畫所拍攝顯示小客車停車地
    點之照片二幀，與處分機關據以處罰之異議人小客車違規停車照片（尤其是小客
    車停放位置與其右側建築物之相關位置），可發現異議人事後所拍攝之照片之小
    客車停車位置，已較上揭違規停車照片所顯示之停車位置，往前移位（由違規停
    車照片可看出，異議人小客車之前方當時尚停有另一部小客車），二者停車位置
    尚非完全相同，異議人事後拍攝之停車位置照片，自難採為判斷之參考。(3)經向
    臺北市交通事件裁決所調取該所八十四年四月七日北市警交裁八一八字一二二二
    四四號函及該事件之相關資料，惟該所並未能尋得該事件相關資料，有該所回函
    一份在卷足憑。而異議人提出之該事件照片影本又因過於模糊，無法判別該事件
    之小客車停車位置是否與本件者完全相同，是異議人代表人提出之臺北市交通裁
    決所八十四年四月七日北市警交裁八一八字一二二二四四號函尚不得作為本件判
    斷之依據。
    是原處分機關援引道路交通管理處罰條例第五十六條第一項第一款之法條（原處
    分機關誤引同條第一項第四款，茲補正之），本於「違反道路交通管理事件統一
    裁罰標準」之規定，裁罰異議人罰鍰新臺幣一千二百元，於法相合。本件異議為
    無理由，應予駁回。本院認原審裁定，其認事用法並無不當，應予維持。
四、本件抗告意旨略以：現場有新舊二條紅實線，位置不同，原處分認為車輛左後角
    部分超越舊紅線而侵入路面，但事實上並不妨害交通，且告發當時為早上，人車
    不多，現場又非交通孔道。現今道路交通停車困難，警察機關亦無法按規定停車
    ，請從寬裁罰云云。本院查：抗告人所有小客車雖停於新紅線內，但其左後角已
    侵入禁止停車之紅實線旁路面，有舉發相片附卷可稽。而台北縣永和市○○路與
    竹林路口，為車輛往來頻繁地區，此為眾人週知之事實，本件違規舉發時間為八
    十七年十月十二日下午五時三十五分，有舉發單記明存卷足憑，又適逢星期一下
    班時刻，車輛往來甚多，如違規停車，對附近交通秩序影響甚大。第按抗告人有
    關車輛，有多次違規停放遭舉發紀錄，有其提出之舉發單影本多紙存卷，原裁罰
    機關依「違反道路交通管理事件統一裁罰標準」對抗告人裁罰新台幣一千二百元
    ，係本於行政裁量權而為，依法並無不合。至警察機關如有違規停放車輛之處，
    任何人皆可通知該管區員警依法對之舉發。綜上所，應認本件抗告為無理由，
    應予駁回。
據上論斷，應依刑事訴訟法第四百十二條，道路交通案件處理辦法第二十六條裁定如
主文。
中     華     民     國    八十九   年       一       月      十一      日
                             臺灣高等法院交通法庭
                                 審判長法  官  陳  春  秋
                                       法  官  黃  賽  月
                                       法  官  梁  力  求
右正本證明與原本無異。
不得再抗告。
                                       書記官  胡      儀
中     華     民     國    八十九   年       一       月      十三      日


司法院資訊處製作；財團法人民間司法改革基金會備份。
